【裁判字號】    90,訴,553
【裁判日期】    900711
【裁判案由】    毒品危害防制條例
【裁判全文】
臺灣臺南地方法院刑事判決                            九十年度訴字第五五三號
    公  訴  人  臺灣台南地方法院檢察署檢察官
    被      告  甲○○
右列被告因違反毒品危害防制條例案件，經檢察官提起公訴（九十年度毒偵緝字第一
二八號）及同署移送併辦（九十年度毒偵字第七八九號），嗣經承辦法官簽以通常程
序審判，本院判決如左：
    主  文
甲○○連續施用第一級毒品，累犯，處有期徒刑捌月；又連續施用第二級毒品，累犯
，處有期徒刑陸月。應執行有期徒刑壹年。
    事  實
一、甲○○前於民國八十年間，因違反肅清煙毒條例案件，經台灣高等法院台南分院
    判處有期徒刑三年六月確定，於八十三年二月五日縮短刑期假釋出獄，至八十四
    年十一月二十一日縮刑假釋期滿，以已執行論，復於八十八年間，因施用第二級
    毒品安非他命案件，經本院以八十八年度毒聲字第七六○號裁定送勒戒處所執行
    觀察、勒戒後，認無繼續施用毒品之傾向，於八十八年四月三十日，由台灣台南
    地方法院檢察署檢察官以八十八年度偵字第二七三○號為不起訴處分並經確定在
    案。詎甲○○仍不知悔改，明知海洛因、安非他命分別係毒品危害防制條例所明
    定之第一、二級毒品，均不得持有及施用，竟另行基於施用第一級毒品海洛因及
    第二級毒品安非他命之概括犯意，於上開不起訴處分確定後五年內，分別自八十
    九年十月底某日起至九十年三月二日止、八十九年十月初某日起至九十年二月二
    十八日止，連續在台南市○○路果園內廢棄鐵皮屋內，將海洛因摻入香菸內再點
    燃吸用或安非他命置於玻璃管內再以火燒烤成煙霧狀吸食之方式，連續施用第一
    級毒品海洛因及第二級毒品安非他命多次。嗣經警分別於八十九年十一月十一日
    凌晨二時四十分許，在台南市○○路一○八九巷與城東街十二巷口處果園內鐵皮
    屋內、八十九年十二月一日上午十二時五十分許，甲○○經員警通知主動接受員
    警採集尿液檢體，及九十年三月五日十三時三十五分許經員警執行通緝逮捕到案
    而先後查獲。案經台灣台南地方法院檢察署檢察官聲請本院於八十九年十二月三
    十日以八十九年度毒聲字第三七八三號裁定甲○○送勒戒處所執行觀察、勒戒後
    ，認其有繼續施用毒品之傾向，復經本院於九十年四月三日以九十年度毒聲字第
    七四二號裁定令入戒治處所施以強制戒治一年確定在案。
二、案經台南市警察局第一分局報請台灣台南地方法院檢察署檢察官偵查起訴暨移送
    本院併辦審理。
    理  由
一、訊據被告甲○○對於右揭時地連續施用第一級毒品海洛因及第二級毒品安非命多
    次之事實坦承不諱，且其先後為警查獲後於八十九年十一月十一日凌晨四時二十
    分許、同年十二月一日上午十二時五十分許、九十年三月五日十四時五十分許所
    採集之尿液檢體，經送鑑驗結果，分呈安非他命、嗎啡陽性反應（按海洛因係由
    嗎啡經化學合成而製得，經注射進入人體後，因代謝分解成嗎啡，因此施打海洛
    因後，由尿液中檢驗結果仍為嗎啡反應），有台南市衛生局八十九年十一月十六
    日（）南市衛驗字第八九一○七二號檢驗成績書影本（見警卷第五頁）、長榮
    管理學院毒物研究中心於八十九年十一月二十日、十二月十二日出具之尿液檢驗
    報告（見八十九年度毒偵字第三一二一號卷第六頁、併案警卷第三頁）、台灣檢
    驗科技股份有限公司九十年三月十三日出具之濫用藥物尿液檢驗報告（見併案警
    卷第四頁）各一紙在卷可稽，被告自白與事實相符，自堪採信。又被告前因施用
    第二級毒品安非他命案件，經本院以八十八年度毒聲字第七六○號裁定送勒戒處
    所執行觀察、勒戒後，認無繼續施用毒品之傾向，於八十八年四月三十日，由台
    灣台南地方法院檢察署檢察官以八十八年度偵字第二七三○號為不起訴處分並經
    確定在案，此有該裁定書及不起訴處分書各一件在卷可參，其於五年內再犯本件
    毒品危害防制條例第十條之罪，經本院於八十九年十二月三十日以八十九年度毒
    聲字第三七八三號裁定送勒戒處所執行觀察、勒戒後，認其有繼續施用毒品之傾
    向，復經本院於九十年四月三日以九十年度毒聲字第七四二號裁定令入戒治處所
    施以強制戒治一年確定在案，此亦有該裁定書二份附卷可憑。綜上，本案事證明
    確，被告犯行洵堪認定，自應依法論科。
二、查海洛因與安非他命依其成癮性、濫用性及對社會危害性之程度，已為毒品危害
    防制條例第二條第二項第一款、第二款分別列為第一級毒品與第二級毒品。核被
    告所為，係犯毒品危害防制條例第十條第一項施用第一級毒品及同條例第十條第
    二項施用第二級毒品罪。又被告施用時非法持有第一級毒品海洛因、第二級毒品
    安非他命之低度行為，已分別為其施用之高度行為所吸收，均不另論罪。其先後
    多次施用第一級毒品海洛因及第二級毒品安非他命之犯行，時間緊接，方法相同
    ，觸犯犯罪構成要件相同之罪名，顯係基於概括犯意反覆實施，為連續犯，均依
    刑法第五十六條連續犯之規定論以一罪，並均依法加重其刑。被告所犯上開二罪
    間，犯意各別，行為互異，應予分論併罰。又被告有如事實欄所述之科刑及執行
    紀錄，有卷附臺灣高等法院被告全國前案紀錄表可按，其受有期徒刑之執行完畢
    ，五年以內再犯有期徒刑以上之罪，為累犯，應依刑法累犯之規定，加重其刑。
    另被告分別自八十九年十月底某日起至同年十一月十一日凌晨四時二十分許前二
    十六小時內某時點止及自該時點起至九十年三月二日止、八十九年十月初某日起
    至同年十一月十一日凌晨四時二十分許前九十六小時內某時點止及自該時點起至
    九十年二月二十八日止，連續施用第一級毒品海洛因及第二級毒品安非他命之犯
    罪事實，與檢察官起訴之犯罪事實部分具有連續犯之關係，業如前述，且經檢察
    官移送併辦，本院自應一併加以審理，附此敘明。爰審酌被告施用毒品之犯行，
    在性質上乃屬對自我身心健康之自戕行為，尚未嚴重破壞社會秩序、侵害他人權
    益，然其前因施用毒品經送觀察、勒戒之治療處分後，猶不思戒絕革除惡習，再
    為本件犯罪，顯未因前所受之觀察勒戒處分而記取教訓，及被告犯後坦承犯行等
    一切情狀，各量處如主文所示之刑，並定其應執行之刑。
據上論斷，應依刑事訴訟法第二百九十九條第一項前段，毒品危害防制條例第十條第
一項、第二項，刑法第十一條前段、第五十六條、第四十七條、第五十一條第五款，
判決如主文。
中      華      民      國    九十      年      七      月     十一     日
                                  臺灣台南地方法院刑事第四庭
                                      審判長  法  官  張  菁
                                              法  官  鄭燕璘
                                              法  官  張銘晃
右正本證明與原本無異。
如不服本判決，應於判決送達後十日內，向本院提出上訴狀。（應附繕本）
                                              書記官  杜孟珍
中      華      民      國    九十      年      七      月     十一     日
附錄本案論罪科刑法條：
毒品危害防制條例第十條
施用第一級毒品者，處六月以上五年以下有期徒刑。
施用第二級毒品者，處三年以下有期徒刑。


司法院資訊處製作；財團法人民間司法改革基金會備份。
